# 求助陈版主，关于IPO公司股权激励产生的股份支付费用分摊的问题

提问人：无名氏 666666 时间：2020-12-18 09:47:05
陈版主您好：
我们在IPO期间遇到了一个公司，员工准备通过合伙企业持有IPO公司的股份，合伙企业关于服务期限没有明确要求，但是对合伙人上市之前减持有限制，主要条款如下：
1 、 员工在上市前辞职的，需要将出资份额转让给普通合伙人或普通合伙人指定主体，转让价款为原始投入金额及按照年利率10%（单利）计算的利息。
2 、员工在上市后辞职的，在符合相关法律法规、中国证监会的部门规章、证券交易所的上市规则的前提下：
（ 1 ）如果所持股票尚在禁售期的，则员工应将出资份额转让给普通合伙人或普通合伙人指定主体，转让价款为原始投入金额及按照年利率20%（单利）计算的利息。
（ 2 ）如果所持股票可以自由流通，则员工可以按市场价格将财产份额转让给其他合伙人；或本合伙企业将该员工拟转让的财产份额对应的股票在公开市场上出售，所得价款支付给该员工。
在该股权激励产生的股份支付费用如何进行分摊的问题上，我们与企业产生了分歧，两方的意见如下：
1 、企业认为，本次股权激励未约定固定的服务期限，关于减持的限制性条款是为了防止员工在上市前离职，主要起稳定核心员工队伍的作用，本次股份支付费用应该在授予时作为非经常性损益，一次性计入当期损益。
2 、我们认为，本次股权激励虽然未明确设置服务期限，但是对员工减持限制的核心是其是否辞职，隐含有获取员工服务的条件，所以本次股份支付费用，应该在预估的上市期限内摊销，计入经常性损益，摊销期限不包括法定限售期。例如： 2021 年 1 月进行股权激励，预计 2022 年 12 月发行上市，则摊销期限为两年。
对于这个事项，想请教陈版主：
1 、我们和企业观点哪个正确？还是都有没考虑到的地方？您怎么看这个问题？ 2 、如果我们的观点正确，实际上市时间与预计的有差异，应该怎么进行会计处理？假设企业在 2022 年 6 月就发行上市了，我们前期按照 2022 年12 月上市摊销的股份支付费用是否需要进行追溯调整？
请陈版主解惑，万分感谢！

回答人：chenyiwei
理论上你的观点更合理。但鉴于等待期长度的估计取决于对IPO时间表的估计，难度较大，故实务中一般简化在授予日时点一次性确认费用。
参考：《首发业务若干问题解答（ 2020 年 6 月修订）》：
确认股份支付费用时，对增资或受让的股份立即授予或转让完成且没有明确约定服务期等限制条件的，原则上应当一次性计入发生当期，并作为偶发事项计入非经常性损益。对设定服务期的股份支付，股份支付费用应采用恰当的方法在服务期内进行分摊，并计入经常性损益，发行人及中介机构应结合股权激励方案及相关决议、入股协议、服务合同等有关服务期的条款约定，充分论证服务期认定的依据及合理性。